---
title: "Etude du bilan en oxygène via la respirométrie"
subtitle: "Ecophysiologie des animaux aquatiques"
author: "Grosjean & Engels" 
institute: Université de Mons, Belgique\break Laboratoire d'Écologie numérique des Milieux aquatiques\break \includegraphics[width=.08\textwidth,height=.1\textheight]{template/EcoNum-logo.pdf}
date: ''
fontfamily: mathpazo
fontsize: 9pt
---

```{r setup, include=FALSE}
knitr::opts_chunk$set(echo = FALSE, warning = FALSE)
SciViews::R
source("../../R/coral_growth/skeleton_weight.R")
```

### Organisation de l'activité

L'activité se divise en plusieurs étapes :

- 1h00 : Présentation théorique sur la respirométrie 
- 1h00  :Recherche bibliographique sur l'utilisation de la respirométrie sur des organismes aquatiques (plante, coraux, oursins, ...)
- 0h30 : Discussion et débriefing sur vos recherches. 
- 0h30 : Simulation avec une Shiny App
- 1h00 : Analyse de cas
- 2h00 : Rédaction du rapport

### Analyse de cas particuliers

Plusieurs exemples vous vous être présenté. Critiquez toutes les expériences.

____

- *Holothuria forskali* avec une masse de 74.85 grammes

```{r}
measure1 <- readRDS("../../data/respirometry/respiro.rds")
```

```{r holo, echo=FALSE,  fig.cap= "Variation de la concentration en oxygène (mg/L) au cours du temps L'organisme utilisé est *Holothuria forskali* et a un poids frais de 74.85 grammes"}
plot(measure1$Time, measure1$O2_1N, type = "l", ylab = "Oxygène dissous (mg/L)", xlab ="Temps")
# summary(measure1$O2_1N)
```

___

- *Ophiura textura* avec une masse de 2.72 grammes

```{r ophiura, echo=FALSE, message=FALSE, fig.cap= "Variation de la concentration en oxygène (mg/L) au cours du temps. Les organismes utilisés sont deux *Ophiura textura* et ont un poids frais de 2.72 grammes"}
plot(measure1$Time, measure1$O2_2N, type = "l",ylab = "Oxygène dissous (mg/L)", xlab="Temps")
#summary(measure1$O2_2N)
```

___

- 3 *Patella vulgata* avec une masse de 28.37 grammes

```{r, echo=FALSE, message=FALSE, fig.cap= "Variation de la concentration en oxygène (mg/L) au cours du temps. Les organismes utilisés sont trois *Patella vulgata* et ont un poids frais de 28.37 grammes."}
plot(measure1$Time, measure1$O2_3N, type = "l",ylab = "Oxygène dissous (mg/L)", xlab="Temps")
#summary(measure1$O2_3N)
```

___

- *Posidonia oceanica* avec une masse de 73.83 grammes

```{r posido, echo=FALSE, message=FALSE, fig.cap= "Variation de la concentration en oxygène (mg/L) au cours du temps. Les organismes utilisés sont des *Posidonia oceanica* et ont un poids frais de 73.83 grammes."}
plot(measure1$Time, measure1$O2_4N, type = "l", ylab = "Oxygène dissous (mg/L)", xlab = "Temps")
#summary(measure1$O2_4N)
```

___

- *Sphaerococcus coronofolius* avec une masse de 21.83 grammes

```{r, echo=FALSE, message=FALSE, fig.cap= "Variation de la concentration en oxygène (mg/L) au cours du temps. Les organismes utilisés sont des *Sphaerococcus coronofolius* et ont un poids frais de 21.83 grammes."}

plot(measure1$Time, measure1$O2_5N, type = "l",ylab = "Oxygène dissous (mg/L)", xlab = "Temps")
#summary(measure1$O2_5N)
```


____

-  Microorganismes 

```{r, echo=FALSE, message=FALSE, fig.cap= "Variation de la concentration en oxygène (mg/L) au cours du temps. Les organismes utilisés sont des microorganismes."}

plot(measure1$Time, measure1$O2_6N, type = "l",ylab = "Oxygène dissous (mg/L)", xlab = "Temps")
#summary(measure1$O2_6N)
```

___

Les cas pratiques présentés proviennent d'expériences de respirométries réalisées sur différents organismes lors du stage d'écophysiologie des animaux aquatiques de l'année acédémique 2015-2016. 

Le rapport et le code de ce travail sont disponible via le lien suivant : <https://github.com/BioDataScience-Course/ecophysio_2015>


### Un peu de R 

Vous trouvez un court tutoriel qui présente les fonctions utiles dans R  via le lien suivant : <https://github.com/EcoNum/respirometry_tuto> 

- la correction des valeurs du respirométre avec un appareil de plus haute précision :  `correct_monitoring()`

- le calcul du bilan en oxygène sur base de données de respirométrie :  `respirometry()`

Vous avez à votre disposition deux projets sur github sur la respirométrie


### Rapport

Vous devez réaliser un rapport commun pour l'ensemble des participants. Ce dernier doit contenir : 

- une introduction sur la respirométrie (théorique)

- une section analyse approfondie sur un organisme choisi.

- une petite conclusion sur la respirométrie

Lors de nos différents ateliers, l'ensemble des ressources sont disponible via le lien <https://github.com/BioDataScience-Course/ecophysio_2019>

Il est préférable de réaliser ce rapport dans un projet RStudio cohérent.
